【裁判字號】    95,小上,34
【裁判日期】    950516
【裁判案由】    清償債務
【裁判全文】
臺灣高雄地方法院民事裁定              95年度小上字第34號
上  訴  人  聯邦商業銀行股份有限公司
法定代理人  丙○○
訴訟代理人  乙○○
被上訴人    甲○○
當事人間請求清償債務事件，上訴人對於民國95年3月14日本院
94年度雄小字第5025號第一審判決提起上訴，本院裁定如下：
    主  文
上訴駁回。
第二審訴訟費用新台幣壹仟伍佰元由上訴人負擔。
    理  由
一、按對於小額程序之第一審判決之上訴，非以其違背法令為理
    由，不得為之；所謂判決違背法令，乃指判決不適用法規或
    適用不當，民事訴訟法第436 條之24第2 項、第436 條之32
    第2 項準用第468 條分別定有明文。又當事人提起上訴，如
    依民事訴訟法第468 條規定，以小額程序之第一審判決有不
    適用法規或適用法規不當為理由時，其上訴狀或理由狀應有
    具體之指摘，並揭示該法規之條項或其內容，若係成文法以
    外之法則，應揭示該法則之旨趣，倘為司法院解釋或最高法
    院之判例，則應揭示該判解之字號或其內容，如依民事訴訟
    法第469 條第1 款至第5 款所列情形為理由時，其上訴狀或
    理由書應揭示合於該條款之事實，上訴狀或理由書如未依此
    項方法表明，或其所表明者，顯與上開法條規定不相合時，
    即難認為已對小額程序之第一審判決之違背法令有具體之指
    摘，其上訴自難認為合法（最高法院71年台上字第314 號判
    例參照）。次按，上訴不合程式或已逾期間或法律上不應准
    許者，第二審法院應以裁定駁回之，同法第444 條第1 項前
    段亦有明文。
二、上訴意旨略以：伊於民國94年10月3 日所發之催告函，其內
    容係主張被上訴人借款到期，應全部清償，至催告函主旨項
    所載被上訴人應於函到3 日內繳納最低應繳金額新台幣（下
    同）1,600 元，該1,600 元係屬法定遲延利息，並非伊同意
    被上訴人緩期清償；又被上訴人自95年元月5 日起復未依約
    繳款，依約亦應視為到期，而應全數清償等語。
三、經查：
  (一)上訴意旨所指上開催告函可否解為允予被上訴人緩期清償乙
    節，係屬事實認定之問題；且原審判決本於調查證據及兩造
    辯論結果，認定該函具有寬限被上訴人繳款之性質，被上訴
    人既已依限繳款，上訴人即無從再認有違約情事，其理由並
    無違法不當之處，亦無適用法規顯然不合法律規定，或顯然
    違反司法院現尚有效之大法官會議之解釋、最高法院尚有效
    判例之情形。上訴人指摘原判決不當，而未具體說明究有如
    何不適用法規或適用不當之處，亦未揭示該法之條項或其內
    容之事實，誠難認對該判決之如何違背法令已有具體指摘，
    揆諸前揭說明，自屬於法不合。
  (二)又上訴人於原審僅主張被上訴人自94年10月5 日起未依約繳
    納本件借款，及被上訴人另有遠東商業銀行信用卡消費款、
    土地銀行房屋貸款未繳，可徵其信用已貶落等情；惟並未主
    張被上訴人依上開催告函所定期限繳納最低應繳金額後，自
    95年元月5 日起復未依約繳款之事實，此綜閱原審卷可明。
    是其於本審始主張被上訴人自95年元月5 日起未依約繳款，
    係屬新攻擊方法，依民事訴訟法第436 條之28前段規定，不
    得提出之；且其於原審未能提出，亦非原審法院違背法令所
    致，則依同條後段規定，亦無從於本審予以爭執。
  (三)據上，上訴人提起上訴並非以違背法令為由，且其於本審始
    提出新攻擊方法，亦非適法。從而，本件上訴不合法，自應
    予駁回。
四、末按小額訴訟之上訴程序，法院為訴訟費用之裁判時，應確
    定其費用額，民事訴訟法第436 條之19第1 項、第436 條之
    32第1 項規定甚明。本件上訴裁判費為1,500 元，應由上訴
    人負擔。
五、結論：本件上訴為不合法，依民事訴訟法第436 條之32第1
    、2 項、第436 條之19第1 項、第444 條第1 項前段、第95
    條、第78條，裁定如主文。
中    華    民    國    95    年    5     月    16    日
            民事第一庭審判長法  官  甯  馨
                            法  官  莊佩君
                            法  官  曾鴻文
正本係照原本作成。
本裁定不得抗告。
中    華    民    國    95    年    5     月    16    日
                            書記官  王美玲


司法院資訊處製作；財團法人民間司法改革基金會備份。
